臺灣苗栗地方法院民事裁定
111年度小聲抗字第1號
抗  告  人  鍾宏正  


相  對  人  馨琳揚企管顧問有限公司


法定代理人  唐明良  
上列當事人間請求給付電信費事件，抗告人聲請法官迴避，對於
民國110年11月9日本院110年度苗小聲字第1號裁定，提起抗告，
本院裁定如下：
    主  文
抗告駁回。
抗告費用新臺幣1,000元由抗告人負擔。
    理  由
一、抗告意旨略以：陳秋錦法官於抗告人爭執文書真偽時，未命
    提出文書原本，亦未監督相對人將訴狀送達抗告人，相對人
    未進行書狀交換，且以起訴狀繕本代替民法第297條之債權
    讓與通知義務，亦未命其補正通知。而民事訴訟法第268條
    規定於小額訴訟亦應有適用，依民事訴訟法第120條、第344
    條、第359條規定，有問題之文書法院應予查明。相對人對
    於無關逾期之電信糾紛事件，主張有法律依據合法受讓且未
    罹於時效，則應於民事訴訟審理以書狀交換循正當合法程序
    提出證據證明，例如未經竄改之雙方對話錄音、非偽造之函
    催資料等，不可能丟狀紙給法院，法院就縱容。陳秋錦法官
    於110年7月5日替相對人找理由，裁定記載「因屢經向反訴
    原告催討，均置之不理為由」，相對人若有任何屢經向抗告
    人催討，抗告人仍置之不理，應依書狀交換方式提出給法院
    進行訴訟攻防等語。並聲明：原裁定廢棄。
二、法官有民事訴訟法第32條所定各款應自行迴避以外之情形，
    足認其執行職務有偏頗之虞者，當事人得依同法第33條第1
    項第2款聲請法官迴避。所謂足認法官執行職務有偏頗之虞
    ，指法官對於訴訟標的有特別利害關係，或與當事人之一造
    有密切之交誼或嫌怨，或基於其他情形，客觀上足疑其為不
    公平之審判者，始足當之。若僅憑當事人之主觀臆測，或不
    滿法官進行訴訟遲緩，或認法官指揮訴訟欠當，就當事人聲
    明之證據不為調查，則不得謂其有偏頗之虞(最高法院69年
    台抗字第457號、107年度台抗字第836號裁定意旨參照)。又
    上開迴避之原因，依同法第34條第1項、第2項及第284條規
    定，聲請迴避之當事人應於聲請之日起3日內提出能即時調
    查之證據以為釋明。
三、經查：
　㈠陳秋錦法官於審理本院110年度苗小字第276號一案時，於民
    國110年4月26日、110年5月17日當庭查核相對人所提相關債
    權讓與證明書正本4份、台灣大哥大電話號碼0000000000、0
    000000000、0000000000號行動電話申請書正本，核閱與卷
    內影本相符後發還相對人，並諭知相對人應補提台灣之星即
    威寶電信電話號碼0000000000號之行動電話服務申請書正本
    (見本院110年度苗小字第276號卷第106頁)。相對人嗣於110
    年7月23日具狀提出台灣之星電話號碼0000000000號行動電
    話申請書正本(見同上卷第231至243頁)。又陳秋錦法官亦於
    110年度全字第12號保全證據程序中，於110年5月6日向台灣
    之星發函調取0000000000號行動電話服務申請書等相關資料
    (見本院110年度全字第12號卷第41頁)，陳秋錦法官均有調
    查相關文書證據真正之作為，並無抗告人所指怠於命相對人
    提出文書及查證文書真正之情事。
　㈡審判長如認言詞辯論之準備尚未充足，得定期間命當事人依
    第二百六十五條至第二百六十七條之規定，提出記載完全之
    準備書狀或答辯狀，並得命其就特定事項詳為表明或聲明所
    用之證據；行合議審判之訴訟事件，法院於必要時以庭員一
    人為受命法官，使行準備程序，民事訴訟法第268條、第270
    條第1項分別定有明文。則依前開法律規定，書狀先行程序
    係審判長認為言詞辯論之準備尚未充足時，所得選擇之訴訟
    進行方式，準備程序亦僅於法院認有必要時方為進行，均非
    必要行之。況當事人書狀之送達或提出交換，亦僅為言詞辯
    論之準備程序，仍屬承審法官訴訟指揮之範疇，如有書狀未
    依法送達或交換者，本可由承審法官於判決時依全辯論意旨
    斟酌之，尚難以當事人書狀送達或證據之提出遲誤，即認承
    審法官對於訴訟標的有特別利害關係，或與當事人間有密切
    交誼或嫌怨之情事，致其執行職務有偏頗之虞（臺灣高等法
    院106年度抗字第958號裁定意旨參照）。
　㈢債權之讓與，依民法第297條第1項規定，雖須經讓與人或受
    讓人通知債務人始生效力，但不以債務人之承諾為必要，而
    讓與之通知，為通知債權讓與事實之行為，原得以言詞或文
    書為之，不需何等之方式，故讓與人與受讓人間成立債權讓
    與契約時，債權即移轉於受讓人，除法律另有規定外，如經
    讓與人或受讓人通知債務人，即生債權移轉之效力。至同法
    條第2項所謂受讓人將讓與人所立之讓與字據提示於債務人
    ，蓋使債務人閱覽讓與字據，可知讓與之事實與通知有同一
    之效力，並非以提示讓與字據為發生債權讓與效力之要件（
    最高法院42年台上字第626號判決意旨參照）。且債權讓與
    之通知，其性質上僅為觀念通知。於債權人對於債務人主張
    受讓事實，行使債權時，倘足使債務人知有債權讓與之事實
    ，即應認為兼有通知之效力（最高法院98年度台抗字第177
    號裁定意旨參照）。故相對人對抗告人主張受讓事實，行使
    債權，足使抗告人知有債權讓與之事實，即應認為兼有通知
    之效力，則相對人以起訴狀繕本之送達作為債權讓與之通知
    ，尚無不可，抗告人主張相對人須另為通知云云，容有誤解
    。
　㈣陳秋錦法官於110年7月5日本院110年度苗小字第276號裁定記
    載：「因屢經向反訴原告催討，均置之不理為由，起訴請求
    反訴原告給付62,349元及法定遲延利息，為請求給付金錢且
    標的金額在100,000元以下之訴，依民事訴訟法第436條之8
    第1項之規定，應適用小額訴訟程序，先予敘明。」，僅在
    敘述相對人所提訴訟應適用小額訴訟程序，並非認定確有相
    對人所主張屢經催告抗告人抗告人均置之不理之事實，故抗
    告人以此主張陳秋錦法官有偏頗之虞，亦顯有誤會。
四、綜上所述，抗告人上開所舉陳秋錦法官應予迴避之原因，核
    屬法官訴訟進行中訴訟指揮之範疇，或屬對陳秋錦法官有無
    查證文書真偽事實、相關法律規定或裁定記載內容之誤解，
    其以主觀臆測陳秋錦法官執行職務有偏頗之虞，而聲請迴避
    ，揆諸前開說明，自屬無據，應予駁回。原裁定駁回其聲請
    ，於法並無違誤。抗告意旨指摘原裁定不當，求予廢棄，為
    無理由，應予駁回。
五、據上論結，本件抗告為無理由，依民事訴訟法第436條之32
    第3項、第495條之1第1項、第449條第1項、第95條、第78條
    、第436條之19第1項，裁定如主文。
中　　華　　民　　國　　111 　年　　2 　　月　　21　　日
                  民事第二庭  審判長  法　官　曾明玉
                                      法  官  賴映岑
                                      法  官  王筆毅
以上正本係照原本作成。
本裁定不得再抗告。
                                      書記官　劉家蕙
中　　華　　民　　國　　111 　年　　 2　　月　　21　　日